【裁判字號】    99,易,606
【裁判日期】    990406
【裁判案由】    竊盜
【裁判全文】
臺灣臺中地方法院刑事判決               99年度易字第606號
公  訴  人  臺灣臺中地方法院檢察署檢察官
被      告  丁○○
上列被告因竊盜案件，經檢察官提起公訴（98年度偵字第28449
號、99年度偵字第93號），被告就被訴事實為有罪之陳述，本院
裁定進行簡式審判程序，判決如下：
    主          文
丁○○竊盜，累犯，處有期徒刑捌月；又竊盜，累犯，處有期徒
刑捌月。應執行有期徒刑壹年貳月。
    犯罪事實及理由
一、本件犯罪事實及證據，均引用檢察官起訴書之記載（如附件
    ）。
二、依刑事訴訟法第二百七十三條之一第一項、第二百九十九條
    第一項前段、第三百十條之二、第四百五十四條第二項，刑
    法第三百二十條第一項、第四十七條第一項、第五十一條第
    五款，刑法施行法第一條之一，判決如主文。
中    華    民    國    99    年    4    月     6     日
                        刑事第十三庭  法  官  蔡建興
上正本證明與原本無異。
如不服本判決，應於送達後十日內向本院提出上訴狀（須附繕本
），上訴於臺灣高等法院臺中分院。
上訴書狀如未敘述理由，應於上訴期間屆滿後二十日內補提理由
書於本院。
                                      書記官  黃英寬
中    華    民    國    99    年    4    月     6     日
附錄本案論罪科刑法條
刑法第三百二十條：
意圖為自己或第三人不法之所有，而竊取他人之動產者，為竊盜
罪，處五年以下有期徒刑、拘役或五百元以下罰金。
意圖為自己或第三人不法之利益，而竊佔他人之不動產者，依前
項之規定處斷。
前二項之未遂犯罰之。
附件：
臺灣臺中地方法院檢察署檢察官起訴書                  仕股
                                     98年度偵字第28449號
                                        99年度偵字第93號
    被      告  丁○○  男  41歲（民國○○年○ 月○○日生）
                        住臺中市○○區○○里○○鄰○○路2
                          段268 之8 巷1 號3 樓之9
                        居臺中市○○區○○路138 號4 樓之
                          5
                        國民身分證統一編號：Ｚ000000000號
上列被告因竊盜案件，業經偵查終結，認應提起公訴，茲將犯罪
事實及證據並所犯法條分敘如下：
        犯罪事實
一、丁○○前因施用第1、2級毒品案件，經法院判處應執行有期
    徒刑1 年4 月確定；復因竊盜、施用第1、2級毒品及偽造文
    書等案件，再經法院分別判處有期徒刑2 年、1 年2 月、1
    年及6 月確定，並合併定應執行刑為有期徒刑4 年7 月；上
    開各罪經接續執行、減刑及更定其刑後，於民國96年7 月16
    日執行完畢。詎仍不知悔改，復意圖為自己不法之所有，於
    附表所示時、地，竊取乙○○、丙○○所管領如附表所示之
    物得逞。嗣經乙○○、丙○○分別報警處理，而循線查獲上
    情。
二、案經丙○○訴由臺中市警察局第一分局及臺中市警察局第五
    分局報告偵辦。
        證據並所犯法條
一、證據：
（一）附表編號一之犯罪事實部分（98年度偵字第28449 號）：
      被告丁○○於警詢中之供述、證人乙○○於警詢時及偵查
      中之證述、贓物認領保管單1 紙、現場採證照片9 張及臺
      中縣警察局車輛協尋電腦輸入單、內政部警政署刑事警察
      局（下稱刑事警察局）98年10月16日刑紋字第0980142850
      號鑑驗書、臺中市警察局車輛尋獲電腦輸入單各1 份（以
      上均為影本）。
（二）附表編號二之犯罪事實部分（99年度偵字第93號）：被告
      丁○○於警詢中之供述、告訴人丙○○於警詢時及偵查中
      之指訴、監視器畫面42張及車牌號碼5932－FW號自小客貨
      車之行車執照影本、臺中市警察局車輛協尋電腦輸入單影
      本、失車－唯讀案件基本資料、車籍查詢－基本資料詳細
      畫面各1 份。
二、核被告所為，均係犯刑法第320 條第1 項之竊盜罪嫌。被告
    先後2 次竊盜之犯行，犯意各別，請予分論併罰。又被告有
    犯罪事實欄所載之論罪科刑執行情形，有本署刑案資料查註
    紀錄表附卷可參。其於有期徒執行完畢後，5 年內故意再犯
    本件有期徒刑以上之罪，為累犯，請依刑法第47條第1 項之
    規定，加重其刑。
三、依刑事訴訟法第251 條第1 項提起公訴。
    此  致
臺灣臺中地方法院
中    華    民    國    99    年    1     月    29    日
                              檢察官  甲  ○  ○
本件正本證明與原本無異
中    華    民    國    99    年    2     月    9     日
                              書記官  賴  光  瑩
所犯法條：
刑法第320 條第1 項
意圖為自己或第三人不法之所有，而竊取他人之動產者，為竊盜
罪，處5  年以下有期徒刑、拘役或 5 百元以下罰金。
附表：
┌──┬────┬───────┬─────┬──────┬───────┬────────┐
│編號│犯罪時間│犯  罪  地  點│被  害  人│行 竊 方 式 │失  竊  物  品│竊得財物之處理情│
│    │        │              │          │            │              │形及查緝經過    │
├──┼────┼───────┼─────┼──────┼───────┼────────┤
│ 一 │98年8 月│臺中縣太平市建│乙○○（車│以自備之鑰匙│車牌號碼1896－│供己代步使用，並│
│    │27日凌晨│興路221 巷57之│主為乙○○│開啟車門並啟│LN號自用小客車│於拆除車內汽車音│
│    │0 時許  │2 號前        │之母賴秀女│動電門（毀損│1 部（價值約新│響及重低音喇叭，│
│    │        │              │，由乙○○│部分，未據告│臺幣《下同》5 │且取走懸掛在後視│
│    │        │              │管領使用）│訴）        │萬元）。      │鏡上之銀項鍊1 條│
│    │        │              │          │            │              │（價值約3000元）│
│    │        │              │          │            │              │及置物箱內之零錢│
│    │        │              │          │            │              │約數百元後，將該│
│    │        │              │          │            │              │車棄置在臺中市北│
│    │        │              │          │            │              │屯區○○路○ 段與│
│    │        │              │          │            │              │昌平路口之收費停│
│    │        │              │          │            │              │車格內。嗣經警採│
│    │        │              │          │            │              │集車內後視鏡之指│
│    │        │              │          │            │              │紋送驗，由刑事警│
│    │        │              │          │            │              │察局輸入指紋電腦│
│    │        │              │          │            │              │比對確認結果，與│
│    │        │              │          │            │              │該局檔存丁○○指│
│    │        │              │          │            │              │紋卡之右拇指指紋│
│    │        │              │          │            │              │相符而查獲。    │
├──┼────┼───────┼─────┼──────┼───────┼────────┤
│ 二 │98年11月│臺中市中區平等│丙○○（車│由莊玉蓮（是│車牌號碼5932－│供己代步吸用，並│
│    │17日凌晨│街與成功路口附│主為丙○○│否為共犯，由│FW號自小客貨車│於使用完畢後，棄│
│    │3 時11分│近之停車格內  │之妻陳雅玲│警方另行偵辦│1 部。        │置在臺中市東區樂│
│    │許      │              │，由丙○○│中）騎乘車牌│              │業路與東光園路口│
│    │        │              │管領使用）│號碼VPD－083│              │附近，且取走車內│
│    │        │              │          │號輕型機車，│              │之工具20、30項。│
│    │        │              │          │搭載丁○○至│              │嗣經警調閱案發現│
│    │        │              │          │前開車輛停放│              │場附近路口之監視│
│    │        │              │          │處附近，再由│              │器畫面，而循線查│
│    │        │              │          │丁○○以自備│              │獲。            │
│    │        │              │          │之鑰匙開啟車│              │                │
│    │        │              │          │門並啟動電門│              │                │
│    │        │              │          │後（毀損部分│              │                │
│    │        │              │          │，未據告訴）│              │                │
│    │        │              │          │，竊取後述自│              │                │
│    │        │              │          │小客貨車。  │              │                │
└──┴────┴───────┴─────┴──────┴───────┴────────┘

司法院資訊處製作；財團法人民間司法改革基金會備份。
